臺灣臺北地方法院刑事判決
108年度侵訴字第61號
公  訴  人  臺灣臺北地方檢察署檢察官
被      告  沈秉軒


選任辯護人  羅盛德律師
上列被告因妨害性自主罪等案件，經檢察官提起公訴（108年度
偵字第19183號），本院判決如下：
    主  文
沈秉軒犯乘機性交罪，處有期徒刑參年拾月；又犯加重強制性交
罪，共柒罪，各處有期徒刑柒年陸月；又犯強制罪，處有期徒刑
陸月，如易科罰金，以新臺幣壹仟元折算壹日。不得易科罰金之
有期徒刑部分，應執行有期徒刑拾壹年陸月。
扣案如附表二所示之物沒收。
    事  實
一、沈秉軒於民國107年7月間以CHEERS交友軟體，與當時即將滿
    18歲之AW0000-000000（真實姓名、年籍詳卷，下稱甲○）交
    友，見甲○透露想找醫師為男友之願望，竟對甲○謊稱為國泰
    醫院婦產科醫師，隱瞞已婚身份，誘使甲○與之見面，甲○遂
    不疑有他而赴約。甲○為輕度智能障礙人士，成年後心理年
    齡亦僅介於9歲至未滿12歲之間，對於較為複雜情境及應變
    ，難以做出適當回應，對於性相關議題所知有限，不易做出
    合宜判斷，亦不甚清楚行為後果，無完整性自主能力，對於
    抗拒他人為性交行為，有相當困難，屬心智缺陷之人。沈秉
    軒於互動中由甲○言談表達與舉止神態，依客觀情形，應可
    輕易察覺甲○之表達能力不同於一般人，且對於性相關議題
    之理解能力有限，顯可得悉甲○有上開心智缺陷之情形（但
    無證據證明沈秉軒知悉甲○未滿18歲），仍基於乘機性交之
    犯意，將甲○帶往臺北市中正區之儷園飯店內，利用甲○因心
    智缺陷，不知抗拒之情，在飯店房間內，以其陰莖插入甲○
    陰道內之方式，對甲○為性交得逞，且拍攝甲○之裸照及性交
    影片而持有。
二、沈秉軒取得甲○之裸照及性交影片後，竟基於強制性交之犯
    意，於附表一所示時間、地點，以若不聽從其意思與之性交
    ，則散布甲○之裸照及性交影片之方式脅迫甲○，以其陰莖插
    入甲○陰道內之方式，違反甲○之意願，對有心智缺陷之甲○
    為性交得逞。
三、沈秉軒於107年8月起至108年7月止，另基於強制之犯意，對
    甲○以口頭或以臉書訊息傳送：若不聽從沈秉軒之要求，將
    散布甲○之裸照及性交影片給他人等類此語言，或以臉書訊
    息回傳甲○裸照、甲○就讀學校網頁截圖等相類方式，加以脅
    迫、恐嚇，以示其確能散布甲○之裸照或性交影片給甲○身邊
    之人，而影響甲○名譽、生活等，使甲○僅得屈從迎合其要求
    ，以臉書訊息繼續傳送自拍裸照數張予沈秉軒，以此方式脅
    迫甲○行無義務之事。甲○因身心受創，終使甲○就讀學校之
    校方人員發覺異常，遂通知甲○之母AW0000-000000A（真實
    姓名、年籍詳卷，下稱Ａ母）留意。Ａ母於108年6月間使用甲
    ○手機，見沈秉軒以「沈浪」之臉書與甲○對話，沈秉軒仍繼
    續傳送前述若不聽從則將散布甲○裸照及性交影片之訊息後
    ，於同年7月檢具事證向警方報案，始查獲上情。
四、案經甲○、Ａ母告訴暨台北市政府警察局婦幼警察隊報告臺灣
    臺北地方檢察署檢察官偵查起訴。
    理  由
壹、證據能力
    本判決所引具傳聞性質之各項供述證據，經本院於審判期日
    提示並告以要旨後，檢察官、被告及其辯護人均同意作為證
    據（見本院卷第417頁），本院復查無該等證據有違背法定
    程序取得或顯不可信之情狀，依刑事訴訟法第159條之5第1
    項規定，有證據能力；至本件認定事實所引用之非供述證據
    ，並無證據證明係公務員違背法定程式所取得，亦無刑事訴
    訟法第159條之4顯有不可信之情況與不得作為證據之情形，
    且經本院於審判期日依法進行證據之調查、辯論，被告於訴
    訟上之防禦權已受保障，自得為判斷之依據。
貳、認定事實所憑之證據及理由
一、訊據被告固坦承有於107年7月間在儷園飯店，以其陰莖插入
    甲○陰道內之方式為性交，並於附表一所示之時間、地點，
    亦以其陰莖插入甲○陰道內之方式為性交，合計共與甲○為8
    次性交行為；並有脅迫甲○傳送裸照等情，惟矢口否認有何
    事實欄一之乘機性交、事實欄二之加重強制性交犯行，辯稱
    ：我和甲○之間是約砲，我不知道甲○有輕度智能障礙，他都
    是自願和我發生性行為，我並沒有強迫她等語。辯護意旨略
    以：被告和甲○是透過交友軟體認識，其實就是約砲的媒介
    ，軟體的登記年齡就是要年滿18歲，實際上甲○透過軟體也
    有認識其他男性並發生性行為，她也有將此部分事實告訴被
    告，顯然甲○是對相約發生性行為是有認知的；甲○也有和被
    告分享就讀大學，擔任學生會幹部，被告在與甲○的互動中
    ，並未感覺到甲○與常人有何異樣及智能障礙之情形，實在
    殊難想像甲○的智識只有9到12歲的年齡，且甲○可以自由決
    定是否要理會並封鎖被告，被告無從以洩漏照片或影片威脅
    甲○，被告絕無威脅、強迫甲○發生性行為等語。　　
二、事實欄一、二部分：
(一)被告有於107年7月間在儷園飯店，以其陰莖插入甲○陰道內
    之方式為性交，並於附表一所示之時間、地點，亦以其陰莖
    插入甲○陰道內之方式為性交，合計共與甲○為8次性交行為
    等情，業經證人甲○證述在卷（警聲搜字不公開卷第15至36
    頁，他字不公開卷第47至54頁，偵字公開卷第139至200頁、
    不公開卷第349至365頁、第395至398頁，本院卷第168至192
    頁），並有臉書帳號資料、臉書對話記錄、臉書頁面、帳號
    查詢相關資料、CHEERS軟體照片、衣蝶企業股份有限公司及
    儷園飯店有限公司之登記資料在卷可憑（見警聲搜字不公開
    卷第45至59頁，聲同調900號不公開卷第53至56頁，他字不
    公開卷第77至326頁，偵字公開卷第55至72頁、第171至173
    頁、不公開卷第73至74頁），且為被告所不爭執，此部分事
    實，首堪認定。　　
(二)被告及辯護人雖辯稱：被告不知甲○有輕度智能障礙，甲○也
    有和被告分享就讀大學，擔任學生會幹部，被告在與甲○交
    往互動中，並未感覺到甲○與常人有何異樣及智能障礙之情
    形等語。然查：
　⒈甲○為領有身心障礙手冊之輕度智能障礙者，此有甲○之身心
    障礙證明在卷可憑（見偵字不公開卷第253頁）；又甲○其智
    商界於該智力測驗的平均值以下二個標準差至三個標準差之
    間，成年後心理年齡界於9歲至未滿12歲之間，在特殊教育
    下可部分獨立自理生活，及從事半技術性或簡單技術性工作
    的輕度智能不足者等情，有國立臺灣大學醫學院附設醫院身
    心障礙鑑定表附卷可稽（見偵字不公開卷第325至338頁）；
    再者，證人Ａ母於本院審理時證述：甲○的辨識能力和常人有
    點差距，智能方面有缺陷，她沒有辦法分辨被告話語的真假
    ，她也不懂得拒絕，講話也比一般智能正常的小孩慢，也常
    會有不知所謂、話無法講清楚的狀況等語（見本院卷第第15
    2至168頁），綜核上情，足認甲○確有上開輕度智能障礙之
    心智缺陷情形甚明。
  ⒉又甲○固然就讀大學，然其於本院審理中作證而接受交互詰問
    時，回答許多相關問題皆須經過一段時間之思考，並於思考
    後，就相關問題均表示忘記了或不記得等語，且其陳述時，
    部分語句或陳述之音調、語速都相當遲緩，常有情緒緊張、
    言語混亂之情，並有困擾、不知所措之舉動（見本院卷第16
    8至192頁），其言行舉止之神態確實與一般人有異，而與一
    般人平日所見智能障礙者之情狀相似；且甲○於前揭交互詰
    問過程中，屢屢需要審判長、檢察官仔細解釋問題後方能瞭
    解、回答，由此可見，甲○溝通之言語表達與常人顯有不同
    ，對於他人詢問之問題，在理解上亦有困難，是一般人若經
    過簡單交談，必能從甲○之言行舉止，察覺其一般語言及理
    解能力之明顯缺陷情形。則既一般人能由甲○顯露於外之說
    話、舉止及神態中，即可輕易知悉甲○為心智缺陷之人。被
    告雖與甲○係透過交友軟體認識，然被告於警詢時供稱：我
    有覺得她很怪，因為她都會重複同樣的話等語（見偵字不公
    開卷第13頁），是被告顯已透過與甲○間之互動而知悉甲○之
    陳述、表達能力與一般常人有所差別，並無不知甲○有心智
    缺陷之理。是被告及辯護人前揭辯詞，尚非可採。
(三)被告於107年7月間在儷園飯店係利用甲○之心智缺陷而不知
    抗拒，與甲○為性交行為：
　⒈按刑法第225條第1項之乘機性交罪，除以行為人之性交行為
    係利用被害人精神、身體障礙、心智缺陷或其他相類之情形
    外，尚須被害人「不能或不知抗拒而為性交」始足當之。而
    成年智能障礙者雖心智功能與適應行為落後同儕，但其性之
    發展與同儕一致，生理上擁有成熟的生殖系統、生育能力，
    心理上亦有建立親密關係之社會需要，其性慾需求與常人無
    異。是以，國際人權之發展，對智能障礙者之性關係，已從
    嚴禁、忽略，進展至關懷、接受階段，即應承認身心障礙者
    擁有自由、自主、統合與身體安全、性平等、性健康之權益
    ，同時亦應促進對身心障礙者尊嚴之尊重，避免其等因心智
    缺陷而淪為他人性慾之客體，故本條立法理由乃謂「被害人
    狀態之認定，不以被害人是否領有身心障礙手冊為判斷之依
    據，而係以被害人身心之客觀狀態作為認定之標準，以與保
    護被害人之意旨相呼應。關於「被害人身心客觀狀態」，則
    應具體認定被害人是否有性之認知進而為同意之能力（最高
    法院103年度台上字第4570號、104年度台上字第1973號判決
    意旨參照）。次按被害人非因行為人之外力或加工，而係自
    身或受行為人以外之人所致身心缺陷程度嚴重，對於行為人
    所為之性交，不知或不能抗拒者，乃屬刑法第225 條第1 項
    所定之乘機性交罪範疇。是依身心障礙者之缺陷程度，若仍
    存有決定性自主之能力者，予以壓抑，應構成加重強制性交
    罪；未予壓抑，縱然其合意性交能力尚遜（或遠遜）於一般
    正常之人，既乏類似同法第227條第1項對於未滿十四歲之人
    為性交，以特別保護性自主決定能力不足之規定，按諸同法
    第1條揭示之罪刑法定主義，尚無加以刑責非難餘地；如根
    本不能或不知要抗拒性交，而行為人利用此狀態進行性交，
    無合意可言，亦非強予壓抑，乃成立乘機性交罪。至被害人
    之身心狀態如何，應以性交行為之時為準；持有政府依法核
    發之殘障手冊，固可作為重要之參考資料，但仍應依行為人
    之主觀認知、客觀作為，與被害人之對應方式、身心發育情
    形暨相關之氛圍情境等各情，予以綜合判斷（最高法院99年
    度台上字第3933號判決意旨參照）。是以判斷是否具有刑法
    第225條第1項所定身心狀態者同意性交之能力，不僅須被害
    人主觀上能夠認知性交行為之意義，且必須能夠本於其認知
    ，在意思自由無瑕之狀況下，自主決定願與該加害人建立親
    密關係，進而為性交行為，始足以貫徹立法意旨對具有刑法
    第225條第1項所定身心狀態者之保護。是依上開說明，智能
    障礙者之性自主權雖應予以適度尊重，然亦應保障智能障礙
    者得以在意思自由無瑕之狀況下，自主決定願與他人建立親
    密關係，進而為性交行為。換言之，刑法第225條之制訂目
    的，並非對此種特殊身心狀態之人宣告禁止情慾發展，而是
    在預防行為人利用此種特殊身心狀態之人不能或不知抗拒之
    狀況下，進行性交或猥褻之行為。　
　⒉證人Ａ母於本院審理時證稱：甲○不懂得拒絕，也無法分辨說
    話的真假，我有教導過她不要隨便和男性有不當的接觸或性
    行為，我教過很多次，但她都搞不清楚，也很容易就忘記，
    她對於聽不太明白的事就不太聽等語（見本院卷第152至168
    頁）；證人甲○於本院審理時亦證稱：我當時心很慌，不知
    道該怎麼辦，就腦筋一片空白，整個人傻在那裡（見本院卷
    第179頁）。又觀諸國立臺灣大學醫學院附設醫院對甲○所為
    之身心障礙鑑定可知，甲○之障礙類別為智障，障礙等級為
    輕度，其智商介於智力測驗的平均值以下兩個標準差至三個
    標準差之間，成年後心理年齡介於9歲至未滿12歲之間，為
    輕度智能不足者，此有國立臺灣大學醫學院附設醫院身心障
    礙鑑定表在卷可憑（見偵字不公開卷第325至338頁）。綜合
    上揭證人之證言及甲○之身心障礙鑑定可知，甲○成年心理年
    齡介於9歲至未滿12歲之間，其對於性知識之認識甚為不足
    ，亦不知如何拒絕被告發生性行為之要求，此顯與一般成年
    人對於性行為、性觀念之認知與理解  有所差異，是甲○顯
    因輕度智能障礙之心智缺陷，對於言語理解表達及一般事務
    之認知判斷能力，均低於常人，而對於性交、性行為、性觀
    念之認知與理解能力更有不足，自我保護能力實較常人低弱
    ，是甲○因其輕度智能障礙，導致其對事務不能為合理之分
    析與利害之判斷，致對於案發當時與被告之性交行為，已達
    不知抗拒之程度，堪予認定。又被告明知甲○之心智缺陷，
    猶鎖定甲○作為性交之對象，是被告係利用甲○之心智缺陷，
    在甲○不知抗拒之情況下，與甲○發生性交行為，堪予認定。
　⒊被告及辯護人雖辯稱：甲○透過軟體也有認識其他男性並發生
    性行為，她也有將此部分事實告訴被告，顯然甲○是對相約
    發生性行為是有認知的等語。然甲○有心智缺陷，對性知識
    之認識不足而不知抗拒，已詳如前述，縱甲○有與其他男性
    發生性行為，亦僅係該等男性是否亦係利用甲○之心智缺陷
    而與之發生性行為之問題，尚難據此為對被告有利之認定，
    是前揭辯解，尚難憑採。　　
(四)被告係以脅迫之方式，於附表一所示之時間、地點，對心智
    缺陷之甲○為性交行為：
　　被告與甲○於107年7月間於儷園飯店為第一次性交時，即拍
    攝甲○之裸照及性交影片，業據證人甲○證述在卷（見本院卷
    第168至192頁），且亦為被告於偵訊時所自承（見他字不公
    開卷第63頁），堪認被告確實於第一次與甲○為性交時即拍
    攝甲○之裸照及性交影片。又證人甲○於警詢、偵訊及本院審
    理時均證稱：因為被告已經有我的裸照和影片，他說要散佈
    這些裸照和影片，要讓我爸媽知道、要讓學校知道、要讓我
    成為網紅，我感到很害怕，所以我只好再和他性交等語（警
    聲搜字不公開卷第15至36頁，他字不公開卷第47至54頁，偵
    字公開卷第139至200頁、不公開卷第349至365頁、第395至3
    98頁，本院卷第168至192頁），又被告傳送予甲○訊息亦有
    ：「我會讓妳家人知道」、「妳可以不乖，後果自負就好」
    、「還是要我去你家，我信還沒寄，別逼我喲」、「妳這樣
    故意是在逼我，妳忘了妳很多事情在我手上嗎」、「不求取
    我的原諒，看來要讓學校把妳當掉，讓父母知道妳蹺課約砲
    了」、「你敢刪我，我要讓妳學校、父母、同學、朋友都知
    道你做過的事，你就等著吧」、「我要po了喔」等內容，有
    臉書對話紀錄附卷可稽（見他字不公卷第79至381頁），核
    與證人甲○前揭證述相符，是其證述應屬可採，則被告確實
    有以散佈裸照及性交影片之方式脅迫甲○與其性交之情，亦
    堪認定。又甲○係有輕度智能障礙之心智缺陷，且被告亦知
    悉該情，均已詳如前述，是被告係以脅迫之方式，於附表一
    所示之時間、地點，對心智缺陷之甲○為性交等情，均堪認
    定。
二、事實欄三部分
    上揭事實，業據被告坦承不諱(見本院卷第308頁、第423頁)
    ，核與證人甲○證述之情節相符（見警聲搜字不公開卷第15
    至36頁，他字不公開卷第47至54頁，偵字公開卷第193至200
    頁、不公開卷第349至365頁、第395至398頁，本院卷第168
    至191頁），並有被告與甲○聯絡使用之臉書帳號資料、對話
    記錄在卷可憑（見他字不公開卷第77至326頁，警聲搜字不
    公開卷第45至59頁），復有附表二所示之物扣案可佐，足認
    被告前開任意性自白與事實相符，應堪採信。　
三、綜上所述，本件事證明確，被告所為之前揭犯行，均堪認定
    ，均應依法論科。
參、論罪科刑
一、按行為後法律有變更者，適用行為時之法律。但行為後之法
    律有利於行為人者，適用最有利於行為人之法律，刑法第2
    條第1項定有明文。本案被告行為後，刑法第222條第1項於1
    10年6月9日修正公布，同年月11日生效施行，增列第9款「
    對被害人為照相、錄音、錄影或散布、播送該影像、聲音、
    電磁紀錄」為加重條件，其餘各款僅為文字修正。被告坦承
    對甲○拍攝過數次裸照及性交影片（見偵字不公開卷第13頁
    ），此部分依修正後之規定，即成立上開加重條件，非有利
    於被告，依刑法第2條第1項前段規定，應適用修正前之規定
    。另被告行為後，刑法第304條雖於108年12月25日經總統公
    布修正，同年月27日施行，惟查修正後規定係依刑法施行法
    第1之1條第2項本文規定將罰金提高30倍，其修正結果不生
    有利或不利於行為人之情形，自非法律變更，當不生新舊法
    比較之問題，應適用裁判時法。
二、按刑法第305條之恐嚇罪，係指單純以將來加害生命、身體
    、自由、名譽、財產之事恐嚇他人，致生危害於安全者而言
    。如對於他人之生命、身體等，以現實之強暴脅迫手段加以
    危害要挾，使人行無義務之事或妨害人行使權利，應構成刑
    法第304條之強制罪，而非同法第305條之恐嚇危害安全罪（
    最高法院93年度台上字第3309號判決意旨參照）。是核被告
    就事實欄一所為，係犯刑法第225條第1項之乘機性交罪；就
    事實欄二所為，均係犯修正前刑法第222條第1項第3款之對
    心智缺陷之人強制性交罪；就事實欄三所為，係犯刑法第30
    4條第1項之強制罪。被告就事實欄三脅迫甲○之行為，雖使
    甲○心生畏懼，然依據前揭說明，該恐嚇行為僅屬刑法第304
    條之強制犯行之部分行為，為該強制犯行所吸收，不另論罪
    ，是公訴意旨認被告此部分行為另成立刑法第305條之恐嚇
    危害安全罪，而應與前開強制罪論以想像競合犯，容有誤會
    ，附此敘明。另被告對甲○性交前所為猥褻之前階段行為，
    應為性交之後階段行為所吸收，亦均不另論罪。
三、被告就事實欄三部分雖先後對甲○有多次行為，然係基於單
    一決意，而於密切接近之時間、空間內完成犯罪，並侵害同
    一法益，應視為數個舉動之接續執行，而以包括之一行為評
    價為合理，為接續犯。被告所犯上開9罪間（即1次乘機性交
    罪、7次加重強制性交罪、1次強制罪），犯意各別、行為互
    殊，應分論併罰。
四、公訴意旨雖認被告亦涉犯兒童及少年性剝削防制條例第32條
    第1項、第36條第3項、第31條第1項之罪嫌。查甲○係89年8
    月間出生（確實出生日期詳卷），是其在107年8月間生日前
    係未滿18歲之少年。惟被告係於交友軟體認識甲○，且甲○於
    交友軟體上亦填寫年齡18歲（見偵字公開卷第397頁），而
    甲○與被告談論過大學生活，是被告辯稱以為甲○已經年滿18
    歲，尚非全然無據，卷內亦無證據足認被告知悉甲○實際年
    齡，是公訴意旨認被告亦涉犯前揭罪嫌，容有誤會。
五、爰以行為人之責任為基礎，審酌被告明知甲○有心智缺陷情
    形，竟為滿足一己私慾，利用甲○渴望找醫師為男友而不知
    抗拒之心理，謊稱為國泰醫院婦產科醫師，乘機對甲○為性
    交行為並拍攝裸照及性交影片，以此威脅甲○再與其為性交
    行為並繼續傳送自拍裸照，嚴重戕害甲○身心及人性尊嚴，
    行止不當至極，且犯後避重就輕，僅坦承有與甲○為性交行
    為並脅迫其拍攝傳送裸照，一再辯稱不知甲○有心智缺陷情
    形，或辯稱甲○係自願與其發生性行為，自應嚴予非難，本
    院考量被告雖表示願意與甲○及Ａ母談和解，但迄今尚未達成
    和解，兼衡其犯罪動機、目的及手段、所造成之損害、與甲
    ○之關係，及其自述大學畢業之教育程度、目前在擺攤、有
    妻子及母親需要扶養之生活狀況(見本院卷第433頁)，及，
    再參酌檢察官、被告、辯護人甲○、Ａ母及告訴代理人對刑度
    之意見（見本院卷第328至330頁、第433至434頁）等一切情
    狀，分別量處如主文所示之刑，併就得易科罰金之有期徒刑
    部分，諭知易科罰金折算標準，另就不得易科罰金之有期徒
    刑部分，參酌各該罪宣告刑之總和上限、各刑中最長期等情
    形，兼衡其犯罪之情節、不法與罪責程度，及對其施以矯正
    之必要性等情，本於罪責相當之要求，依法定其應執行刑，
    以示懲儆。
肆、按供犯罪所用、犯罪預備之物或犯罪所生之物，屬於犯罪行
    為人者，得沒收之，刑法第38條第2項前段定有明文。扣案
    如附表所示之物，係被告所有，且係供本案犯罪所用之物，
    業據被告供明在卷（見本院卷第305至306頁），爰依前揭規
    定，宣告沒收之。　　
據上論斷，應依刑事訴訟法第299條第1項前段，修正前刑法第22
2條第1項第3款，刑法第225條、第304條、第55條、第41條第1項
前段、第51條第5款、第38條第2項前段，判決如主文。
本案經檢察官郭昭吟提起公訴，由檢察官葉惠燕到庭執行職務。
中　　華　　民　　國　　110 　年　　11　　月　　16　　日
　　　　　　　　　刑事第十八庭  審判長法　官  宋雲淳
　　　　　　　　　
　　　　　　　　　                    法  官  魏小嵐
　　　　　　　　　
　　　　　　　　　                    法  官  范雅涵
上正本證明與原本無異。 
如不服本判決應於收受送達後20日內向本院提出上訴書狀，並應
敘述具體理由；其未敘述上訴理由者，應於上訴期間屆滿後20日
內向本院補提理由書（均須按他造當事人之人數附繕本）「切勿
逕送上級法院」。告訴人或被害人如對於本判決不服者，應具備
理由請求檢察官上訴，其上訴期間之計算係以檢察官收受判決正
本之日期為準。 因疫情而遲誤不變期間，得向法院聲請回復原
狀。
                                      書記官  彭自青
中　　華　　民　　國　　110 　年　　11　　月　　17　　日
附錄本案論罪科刑法條全文：
修正前中華民國刑法第222條（加重強制性交罪）
犯前條之罪而有下列情形之一者，處7年以上有期徒刑：
一、二人以上共同犯之者。
二、對未滿十四歲之男女犯之者。
三、對精神、身體障礙或其他心智缺陷之人犯之者。
四、以藥劑犯之者。
五、對被害人施以凌虐者。
六、利用駕駛供公眾或不特定人運輸之交通工具之機會犯之者。
七、侵入住宅或有人居住之建築物、船艦或隱匿其內犯之者。
八、攜帶兇器犯之者。
前項之未遂犯罰之。

中華民國刑法第225條（乘機性交猥褻罪）
對於男女利用其精神、身體障礙、心智缺陷或其他相類之情形，
不能或不知抗拒而為性交者，處3年以上10年以下有期徒刑。
對於男女利用其精神、身體障礙、心智缺陷或其他相類之情形，
不能或不知抗拒而為猥褻之行為者，處6月以上5年以下有期徒刑
。
第一項之未遂犯罰之。

中華民國刑法第304條
以強暴、脅迫使人行無義務之事或妨害人行使權利者，處3年以
下有期徒刑、拘役或9千元以下罰金。
前項之未遂犯罰之。

附表一
編號 犯罪時間 犯罪地點 卷證出處 1 107年7月第一次性交行為後約3日 臺北市○○區○○○路0段00號○○旅店 偵字公開卷第195頁 2 編號1性交行為後約3日 臺北市○○區○○○路0段00號○○旅店 偵字公開卷第196頁 3 107年9月10日後某日 臺北市○○區○○○路0段00號○○旅店 警聲搜字不公開卷第21頁 4 107年11月30日前約一週 臺北市○○區○○○路0段00號○○旅店 他字不公開卷第109至110頁 5 107年11月30日 臺北市○○區○○○路0段00號○○旅店 偵字不公開卷第359頁 6 108年1月10日 臺北市○○區○○○路0段00號○○旅店 偵字不公開卷第359頁 7 108年5月間某日 臺北市○○區○○○路0段00號○○旅店 警聲搜字不公開卷第27至28頁、他字不公開卷第60頁 

附表二
扣案物及數量 備註 HTC廠牌行動電話1支（含0000-000000號SIM卡1枚） 108年度刑保字第2614號贓證物清單編號001